【裁判字號】    91,易,4478
【裁判日期】    920128
【裁判案由】    恐嚇取財等
【裁判全文】
臺灣高雄地方法院刑事判決              九十一年度易字第四四七八號
    公  訴  人  臺灣高雄地方法院檢察署檢察官
    被      告  甲○○  男  三.
右列被告因恐嚇取財等案件，經檢察官提起公訴（九十一年度偵字第二二三一○號）
，本院判決如左：
    主  文
甲○○共同意圖為自己不法之所有，以恐嚇使人將本人之物交付，累犯，處有期徒刑
壹年。扣案如附表所示之物，均沒收。
    事  實
一、甲○○前曾於民國八十五年間犯有竊盜案件二次，分別經法院判處有期徒刑六月
    、一年四月確定，二罪接續執行結果，甫於八十七年七月二十六日縮刑假釋期滿
    執行完畢。詎仍不知悔改，復基於意圖為己不法之所有，以恐嚇使人交付財物及
    收受贓物之牽連犯意，於八十八年四月二十八日，在彰化縣花壇鄉某處，明知年
    籍、姓名不詳綽號「國揚」之成年男子所交付十一支賽鴿，係來路不明之贓物（
    原飼主林穀忠所有，於同年四月二十八日六時許，在彰化縣溪湖鎮遭竊），竟仍
    收受之，並與綽號「國揚」之人基於共同犯意之聯絡，約定由甲○○出面與飼主
    聯絡，每隻賽鴿索取新臺幣（下同）一千一百元，甲○○可從中抽取每隻賽鴿二
    百元之代價，其餘款項則歸「國揚」所有，甲○○即於同日二十二時許，以00
    00000000號行動電話聯絡林穀忠，向林穀忠恐嚇稱：應於同年月二十九
    日零時許，前往臺中市○○路「統聯客運站」前，以每隻一千一百元之價格贖回
    賽鴿，否則就會將賽鴿之腳剪斷等語，致林穀忠因而心生畏懼，為避免蒙受損失
    ，遂依約於同年月二十九日凌晨零時許，前往臺中市○○路「統聯客運站」前，
    交付一萬二千一百元予甲○○，嗣甲○○自其所有之車號Ｌ二—九二四二號自小
    客車取下林穀忠失竊之十一隻賽鴿，並點收林穀忠交付之勒贖款項時，為在場埋
    伏之臺中市警察局第五分局員警當場查獲，並扣得被告所有供犯本罪所用之物（
    如附表編號六、七）、供犯罪預備之物（如附表編號一至五）及因犯罪所得之物
    （如附表編號八）等物。
二、案經臺中市警察局第五分局報告臺灣臺中地方法院檢察署檢察官移送臺灣彰化地
    方法院檢察署檢察官偵辦後，呈請臺灣高等法院檢察署檢察長令轉臺灣高雄地方
    法院檢察署檢察官偵查起訴。
    理  由
一、訊據被告甲○○對右揭犯罪事實坦承不諱，核與被害人林穀忠於警訊中指述遭被
    被告恐嚇取財之情節相符，且有扣案如附表所示之物可資佐證，足認被告之自白
    核與事實相符。事證明確，被告右揭收受贓物、恐嚇取財等犯行均堪認定，應予
    依法論科。
二、核被告甲○○所為，係犯刑法第三百四十九條第一項之收受贓物罪、同法第三百
    四十六條第一項之恐嚇取財罪。被告與年籍、姓名不詳綽號「國揚」之成年男子
    就上開恐嚇取財犯行，有犯意之聯絡及行為之分擔，為共同正犯。又被告所犯收
    受贓物、恐嚇取財等二罪，係有方法結果之牽連犯關係，應依刑法第五十五條之
    規定，從一重之恐嚇取財罪處罰。另被告曾於八十五年間犯有竊盜案件二次，分
    別經法院判處有期徒刑六月、一年四月確定，二罪接續執行結果，甫於八十七年
    七月二十六日縮刑假釋期滿執行完畢，有臺灣高等法院被告全國前案紀錄表一紙
    附卷可稽，其於前受有期徒刑之執行完畢後五年以內，再犯本案有期徒刑以上之
    罪，為累犯，應依刑法第四十七條之規定，加重其刑。爰審酌被告教育程度為國
    中畢業，曾犯有竊盜、偽造文書、盜罪等多項前科、素行非佳，現年三十一歲，
    正值壯年，竟不思奮發圖強、自力營生，而以恐嚇取財之方式謀取金錢，對社會
    治安危害甚巨，惟犯後已坦承犯行，向本院表示知道錯了、頗有悔意，公訴人求
    刑二年、尚嫌過重及其他一切情狀，爰酌情量處如主文所示之刑，以示儆懲。扣
    案如如附表編號一至五等物，為被告搜購之他人銀行存摺，屬被告所有供犯本罪
    預備他人匯入贖款之物，扣案如附表編號六、七等物，為被告所有供犯本罪所用
    之物，另如附表編號八之現金六千七百元，則為被告因犯罪所得之物，業據被告
    陳明在卷，爰依刑法第三十八條第一項第二款規定，均宣告沒收。
據上論斷，應依刑事訴訟法第二百九十九條第一項前段，刑法第二十八條、第三百四
十九條第一項、第三百四十六條第一項、第五十五條、第四十七條、第三十八條第一
項第二款，罰金罰鍰提高標準條例第一條前段，判決如主文。
本案經檢察官吳協展到庭執行職務。
中      華      民      國      九十二      年    一    月    二十八    日
                                      臺灣高雄地方法院刑事第七庭
                                        法  官  柯  盛  益
右為正本，係照原本作成，證明與原本無異。
如不服本判決，應於送達後十日內，向本院提出上訴狀。
                                        書記官  陳  昱  良
中      華      民      國      九十二      年    一    月    二十八    日
附錄本判決論罪科刑法條全文
中華民國刑法第三百四十六條第一項：
收受贓物者，處三年以下有期徒刑、拘役或五百元以下罰金。
中華民國刑法第三百四十六條第一項：
意圖為自己或第三人不法之所有，以恐嚇使人將本人或第三人之物交付者，處六月以
上五年以下有期徒刑，得併科一千元以下罰金。
附表：扣案應予沒收之物品清單
┌──┬─────────┬──┬────┐
│編號│應予沒收之物品名稱│單位│數  量  │
├──┼─────────┼──┼────┤
│一  │葉智凱華南商銀存摺│ 壹 │本      │
├──┼─────────┼──┼────┤
│二  │李瑞蓮上海商銀存摺│ 壹 │本      │
├──┼─────────┼──┼────┤
│三  │詹季霞華南商銀存摺│ 壹 │本      │
├──┼─────────┼──┼────┤
│四  │林豐年中信商銀存摺│ 壹 │本      │
├──┼─────────┼──┼────┤
│五  │華南銀行金融卡    │ 壹 │張      │
├──┼─────────┼──┼────┤
│六  │行動電話          │ 壹 │具      │
├──┼─────────┼──┼────┤
│七  │帳  冊            │ 壹 │本      │
├──┼─────────┼──┼────┤
│八  │現金新臺幣        │ 元 │六千七百│
└──┴─────────┴──┴────┘


司法院資訊處製作；財團法人民間司法改革基金會備份。
